【裁判字號】    92,親,16
【裁判日期】    920529
【裁判案由】    否認子女
【裁判全文】
臺灣板橋地方法院民事判決  九十二年度親字第一六號
    原      告    乙○○
    訴訟代理人    張泰昌律師
    被      告    甲○○之子.
    兼法定代理人  甲○○
右當事人間否認子女事件，本院判決如左：
    主      文
確認被告甲○○之子（即被告甲○○於民國九十一年十二月二十三日上午十一時十四
分在台北市○○區○○路二段二○一號台北榮民總醫院出生之男嬰）非被告甲○○自
原告乙○○受胎所生之婚生子。
訴訟費用由被告負擔。
    事      實
甲、原告方面：
一、聲明：如主文所示。
二、陳述：
    原告乙○○與被告甲○○原為夫妻，嗣因彼此個性不和，遂於民國九十一年六月
    六日協議離婚。被告甲○○並即於該九十一年十二月二十三日上午十一時十四分
    在台北市○○區○○路二段二○一號台北榮民總醫院生下一子即被告甲○○之子
    ，雖依該民法第一○六二條及第一○六三條第一項之規定，推定被告甲○○上開
    所生之子為原告與被告甲○○所生之婚生子女。唯被告甲○○與原告於八十九年
    九月間即已分居，未曾再同居，被告甲○○於上開時日所生之子，實係被告甲○
    ○與現配偶林明和所生，而非與原告乙○○所生，為此原告特依民法第一○六三
    條第二項提起否認子女之訴，請求判決如聲明所示。
三、證據：提出原告戶籍謄本、出生証明書、子女照片等為證，並聲請訊問證人謝蔡
    欣育及請求就被告甲○○上開所生子與訴外人即被告甲○○之現配偶林明和為親
    子血緣鑑定。
乙、被告方面：
一、聲明：同意原告之請求。
二、陳述：對於原告主張之事實理由及證人謝蔡欣育所言沒意見。
     理      由
一、按關於認諾及訴訟上自認或不爭執事實之效力，於第五百八十九條否認子女之訴
    ，不適用之，民事訴訟法第五百九十四條定有明文。經查本件被告兼法定代理人
    甲○○雖於言詞辯論期日到場為聲明同意原告之請求，並對於原告主張之事實及
    證據為不爭執，然揆諸首揭法條之說明，自不發生被告甲○○認諾、自認或不爭
    執事實之效力，合先敘明。
二、經查，原告主張其與被告甲○○原為夫妻，嗣因彼此個性不和，遂於民國九十一
    年六月六日協議離婚。而被告甲○○並即於該九十一年十二月二十三日上午十一
    時十四分在台北市○○區○○路二段二○一號台北榮民總醫院生下一子即被告甲
    ○○之子，依該民法第一○六二條及第一○六三條第一項之規定，推定被告甲○
    ○上開所生之子為原告與被告甲○○所生婚生子女之事，有原告所提戶籍謄本、
    出生証明書、子女照片等為證。然被告甲○○與原告於八十九年九月間即已分居
    ，未曾再同居，被告甲○○於上開時日所生之子，實係被告甲○○與現配偶林明
    和所生，而非與原告乙○○所生之事，亦據該證人謝蔡欣育於民國九十二年二月
    二十五日到庭所證該原告與被告甲○○於受胎上開子女期間並無同居之事實，復
    經本院依該原告請求就被告甲○○上開所生子與訴外人即被告甲○○之現配偶林
    明和為親子血緣鑑定結果顯示依據該遺傳法則所為DNA型別．．．．．．認為甲
    ○○之男與林明和間極可能（機率百分之九十九點九九以上）存在一親等血緣關
    係，即林明和極可能為甲○○之男之生父。此有卷附法務部調查局鑑定通知書為
    憑，從而本院綜上事證，原告主張該被告甲○○之子（即被告甲○○於民國九十
    一年十二月二十三日上午十一時十四分在台北市○○區○○路二段二○一號台北
    榮民總醫院出生之男嬰）非被告甲○○自原告乙○○受胎所生之事，應屬真實，
    堪以採信。
三、按妻之受胎，係在婚姻關係存續中者，推定其所生子女為婚生子女。前項推定，
    如夫妻之一方能證明妻非自夫受始者，得提起否認之訴。但應於知悉子女出生之
    日起，一年內為之，民法第一千零六十三條定有明文。經查本件原告主張該被告
    甲○○之子（即被告甲○○於民國九十一年十二月二十三日上午十一時十四分在
    台北市○○區○○路二段二○一號台北榮民總醫院出生之男嬰）雖依法規定為其
    與被告甲○○所生，然該被告甲○○上開所生之子實非被告甲○○自原告乙○○
    受胎所生之事，此已如前所認，從而原告於該知悉子女出生一年內之法定除斥期
    間內即九十二年一月十四日具狀提起本件否認子女之訴，請求判決確認該被告甲
    ○○之子（即被告甲○○於民國九十一年十二月二十三日上午十一時十四分在台
    北市○○區○○路二段二○一號台北榮民總醫院出生之男嬰）非被告甲○○自原
    告乙○○受胎所生之婚生子，於法洵屬有據，自應准許。
四、據上論結，本件原告之訴為有理由，並依民事訴訟法第第八十五條第一項前段、
    第七十八條，判決如主文。
中      華      民      國    九十二    年      五       月     二十九  日
                                    臺灣板橋地方法院家事法庭
~B法      官  楊志勇
右為正本係照原本作成
如對本判決不服須於判決送達後二十日內向本院提出上訴狀
中      華      民      國    九十二    年      五       月     二十九  日
~B法院書記官  王超弘


司法院資訊處製作；財團法人民間司法改革基金會備份。
